#### MARLUCY CARLOS FERNANDES

Brasileira, solteira, COREN 304.330 Cel: (61) 99264-1668/(62) 98534-4074

Email: <a href="mailto:enfmarlucv@gmail.com">enfmarlucv@gmail.com</a>

Currículo completo no link: http://lattes.cnpg.br/5183173484511144

# **QUALIFICAÇÕES**

Atualmente, enfermeira no Pronto Socorro do Hospital Santa Marta.

Experiência na área de ensino; educação continuada; elaboração, planejamento e execução de projetos; coordenação e liderança de equipes; tomada de decisão; urgência e emergência; classificação de risco; imunização; CME; atenção primária e secundária à saúde; saúde pública, da família e do trabalhador; higiene e segurança no trabalho; coordenar, qualificar e supervisionar todo o cuidado ao paciente e ao serviço de enfermagem em emergência, internação, centro cirúrgico e ambulatório; consulta de enfermagem, diagnóstico, plano de cuidados, terapêutica em enfermagem e evolução dos pacientes; elaborar, implementar e supervisionar, em conjunto com a equipe médica e multidisciplinar, o Protocolo de Atenção em Emergências (PAE) nas bases do acolhimento, pré-atendimento, classificação de riscos, regulação dos fluxos e humanização do cuidado; viabilizar a execução de exames complementares necessários à diagnose; instalar sondas nasogástricas, nasoenterais e vesicais em pacientes; realizar troca de traqueotomia e punção venosa com cateter; curativos de maior complexidade; punção intra-óssea e laríngea; preparar instrumentos para intubação, monitoramento cardíaco e desfibrilação; entre outras funções assistenciais e administrativas. Conhecimentos de informática: Word, Excel, Power Point, Internet, Digitação.

# **FORMAÇÃO**

Especialização Atenção ao Paciente Crítico: Urgência, Emergência e UTI - UNINTER. (08/2018).

Especialização Oncologia Clínica - CGESP. (09/2018).

Especialização Serviço de Controle de Infecção Hospitalar - CGESP. (10/2018).

Especialização Enfermagem do Trabalho - UNINTER. (2012/2014).

Especialização Saúde Pública e ESF – UniEvangélica. (2009/2010).

Graduação em Enfermagem – Universidade Estadual de Goiás. (2006/2009).

# EXPERIÊNCIA PROFISSIONAL

Hospital santa Marta (Brasília-DF)

Cargo: Enfermeira emergencista/assistencial

Período: Desde 08/01/2018.

## Unidade De Pronto Atendimento - UPA 24h (Goianésia-GO)

Cargo: Enfermeira emergencista/assistencial e responsável pelo SCIH.

Período: Desde 25/05/2017 a 31/12/2017.

### **♣** Estratégia em Saúde da Família - ESF (Jaraguá-GO)

Cargo: Enfermeira assistencial e coordenadora da unidade.

Período: De 01/07/2013 a 31/12/2016.

### Centro de Educação Profissional Supremo (Palmas-TO)

Cargo: Supervisora de estágios e professora de aulas práticas e teóricas.

Cursos: instrumentação cirúrgica, técnico de enfermagem, radiologia e segurança do trabalho.

Período: De 01/2012 a 28/02/2013.

### Escola Técnica de Enfermagem Ana Neri (Jaraguá-GO)

Cargo: Supervisora de estágios e professora de aulas práticas e teóricas.

Cursos: instrumentação cirúrgica, técnico de enfermagem e radiologia.

Período: 01/02/2010 à 30/12/2011.

# **CURSOS E FORMAÇÕES COMPLEMENTARES**

- ♣ Punção Intra-Óssea e Máscara Laríngea (10h) Federação Nacional dos Estudantes da Área da Saúde. FENEAS.
- Suporte Básico de Vida (30h) Universidade Federal do Rio Grande do Norte, UFRN.
- Urgência e Emergência (120h) Associação Brasileira de Educação Online.
- ♣ Atendimento Pré-Hospitalar (50h) Federação Nacional dos Estudantes da Área da Saúde, FENEAS.
- Oncologia (120h) Associação Brasileira de Educação Online.
- ♣ Prevenção e Manejo de Pacientes Oncológicos na Atenção Primária à Saúde (30h) - Universidade Federal de Ciências da Saúde de Porto Alegre, UFCSPA.
- ♣ Hanseníase na Atenção Básica (45h) Universidade Federal do Maranhão, UFMA.
- ♣ Manejo da Coinfecção TB-HIV (60h). Universidade Aberta do SUS, UNASUS.

- ♣ Terapia Renal Substutiva (30h) Universidade Federal do Maranhão, UFMA.
- ♣ Capacitação para Multiplicadores em Teste Rápido HIV, Sífilis e Hepatites. (16h). Secretaria de Estado da Saúde de Goiás.

#### ATIVIDADES ADICIONAIS

## Participação em eventos

Triagem dos participantes da 10° Jornada de Estudos e Pesquisa Sobre Envelhecimento Humano na Amazônia - Universidade Federal do Tocantins (UFT). 03 a 05/04/2012. Palmas/TO.

## Participação em bancas examinadoras

Especialização em Enfermagem em Emergência e Urgência – PUC - Goiás. Monografia: *A Assistência do Enfermeiro no Atendimento Pré-Hospitalar ao Grande Queimado.* (2012)

Autor: Joyce de Almeida Silva.

#### **VOLUNTARIADO**

### UTI da Alegria (Palmas-TO)

Cargo: Voluntariado como palhaço de hospital.

Período: 01/09/2011 a 30/12/2014.

## **♣** Centro de Saúde de Rianápolis (Rianápolis-GO)

Cargo: Enfermeira Voluntária. Período: anos 2007 a 2009.